# 未成立工会组织的公司是否可以开支工会相关费用？

提问人：17381868955 时间：2019-04-29 06:53:49
请问陈版主:一家新成立不久的公司，暂未成立工会组织，是否可以开支工会活动、工会福利等相关费用，账务如何处理？

回答人：chenyiwei
建议就设立工会的条件和程序向上级工会咨询，如果符合条件的，则应尽快组建。
企业对工会的责任仅限于按照规定的时间和金额拨付工会经费，工会取得经费后按财务制度规定使用，不能以企业名义直接列支工会活动、工会福利等相关费用，只能从一般的职工福利费中列支。